臺灣高等法院刑事裁定
                                     108年度抗字第2074號
抗 告 人  譚鳳英
即具保人          

被    告  王籌億


上列抗告人因發還保證金案件，不服臺灣桃園地方法院中華民國
108年11月7日裁定（108年度聲字第3683號）提起抗告，裁定如
下：
    主  文
原裁定撤銷。                                  
譚鳳英繳納之保證金新臺幣捌拾萬元，准予發還。
    理  由
一、抗告意旨略以：，刑事訴訟法第119條第2項前段明文規定：
    被告及具保證書或繳納保證金之第三人，得聲請退保，法院
    或檢察官得准其退保。被告王籌億於原審99年度訴字第438
    號組織犯罪條例案件，曾經抗告人譚鳳英於民國99年8月10
    日具保新台幣（下同）80萬元；然具保人已於民國103年8月
    20日與被告離婚，無法聯繫被告或擔保被告到庭；並且被告
    已疾病呈植物人狀態，無法溝通，並經原審裁定停止審判，
    是否仍有具保必要性不無疑問。原審未慮及此，駁回抗告人
    之聲請，應有違誤。請准退保並發還保證金。
二、被告王籌億因組織犯罪條例案件，經原審指定保證金額80萬
    元，經抗告人譚鳳英繳納而停止羈押。譚鳳英已於103年8月
    20日與被告離婚；之被告燒炭自殺，經送醫急救，因一氧化
    碳中毒併急性呼吸衰竭及延遲性神經病變、冠心症合併急性
    心肌梗塞，經高壓氧及相關藥物治療，仍呈植物人狀態，無
    法溝通，大小便等日常生活均無法自理，原審並以被告有疾
    病不能到庭為由，於其能到庭前，裁定停止審判，有原審訊
    問筆錄、刑事被告保證書、收據及具保責付辦理程序單、譚
    鳳英所提診斷證明書、戶籍謄本及原審108年6月24日、同年
    10月17日停止審判裁定（原審卷第9頁、本院卷第26頁）可
    憑。
三、雖然刑事訴訟法第119條第1項規定；撤銷羈押、再執行羈押
    、受不起訴處分、有罪判決確定而入監執行或因裁判而致羈
    押之效力消滅者，免除具保責任；然同條第2項前段並規定
    ：被告及具保證書或繳納保證金之第三人，得聲請退保，法
    院或檢察官得准其退保。因此法院對於退保聲請，自應予以
    裁量。經查，被告目前呈植物人狀態，已經原審認定並裁定
    停止審判，可認被告現今顯無逃亡之虞，應與羈押原因消滅
    同視，具保人之具保責任可予免除。抗告人聲請發還保證金
    ，應予准許。抗告有理由，原裁定撤銷，抗告人繳納之保證
    金80萬元，准予發還。
四、依刑事訴訟法第413條，裁定如主文。
中　　華　　民　　國　　108 　年　　12　　月　　20　　日
                  刑事第二庭審判長法　官  周盈文
                                  法　官  錢建榮 
                                  法　官  郭豫珍
以上正本證明與原本無異。
如不服本裁定，應於收受送達後五日內向本院提出再抗告狀。
                                  書記官  高楚安
中　　華　　民　　國　　108 　年　　12　　月　　23　　日